臺灣基隆地方法院民事裁定　　　　　　 100年度事聲字第89號
異　議　人　楊文井
　　　　　　楊蕙菁
　　　　　　楊禎候
　　　　　　楊芳源
　　　　　　楊鵬立
相　對　人　中華成長三資產管理股份有限公司
法定代理人　陳　鑫
上列當事人間因清償債務強制執行事件，異議人對於民國100年9
月19日本院司法事務官所為99年度司執字第 23141號裁定提出異
議，本院裁定如下：
    主  文
異議駁回。
    理  由
一、異議意旨略以：本院99年度司執字第 23141號強制執行事件
    ，定於民國100年9月23日下午3時實行分配，然因本件100年
    4月26日、同年5月24日、同年6月14日拍賣公告及同年6月16
    日通知所載地目有誤，且未載明土地使用之限制、不點交之
    原因、範圍及使用情形，該拍賣程序應予撤銷，自不應續行
    分配，經異議人依強制執行法第12條規定聲明異議，原裁定
    以強制執行程序不因聲明異議而停止，及異議人未依強制執
    行法第18條第 2項規定聲請停止執行為由，駁回異議人之聲
    明異議，而未依法審究執行程序是否有違法之處，顯有混淆
    「聲明異議更正執行程序」與「停止強制執行程序」之繆誤
    甚明，無異架空強制執行法第12條規定，自有違誤，為此提
    出異議，並聲明：原裁定廢棄，本件強制執行程序之減價拍
    賣應予撤銷並重新鑑價核定最低價拍賣公告等等。
二、經查，本院99年度司執字第 23141號強制執行事件所拍賣之
    土地，地目欄原均係記載為「林」，因所有權人申請塗銷地
    目，而自「林」變更為空白，然土地使用分區為政府行政機
    關所核定，為一公開之資訊，欲投標之民眾自可於投標前至
    現場查勘或逕自向相關主管機關查明後而為投標，另依本院
    100年 5月25日基院義99司執良字第23141號拍賣公告，公告
    事項第12點、執行標的現況已載明：「1.民國100年1月14日
    查封時，債務人不在場，據地政人員指界稱：甲標位於濱海
    公路海園餐廳南方約 430公尺處，鼻頭國小旁，其中113-20
    地號有部分面積供步道使用，遭步道占用部分拍定後不點交
    ，其餘依現況點交。遭占用之法律關係，由拍定人自理。乙
    標位於海園餐廳西方約 220公尺處，丙標位於海園餐廳西方
    約 150公尺處，現為原始雜木林，臨濱海公路，拍定後依現
    況點交。債務人陳稱：『民國100年1月5日新北瑞工字第100
    0000003 號新北市政府都市計畫土地使用分區（或公共設施
    用地）證明書：依據民國71年 3月10日變更東北角海岸風景
    特定區計畫案，甲標113-20地號土地使用分區為公園用地，
    113-22 地號土地使用分區為墓地，乙標117地號土地使用分
    區為遊樂區，丙標 117-156地號土地使用分區為地質保護區
    』。標的確實之土地使用分區及適用之相關法規內容，請應
    買人注意…」等語，有上開公告附本院99年度司執字第2314
    1 號卷宗可稽，足見系爭拍賣公告就系爭土地之使用現況已
    作充分說明，異議人主張拍賣公告內容有誤，該拍賣程序應
    予撤銷，不應續行分配云云，顯無可採。從而，本院司法事
    務官駁回異議人所為取消100年9月23日分配期日之聲明異議
    ，於法並無違誤，異議意旨指摘原裁定不當，為無理由，應
    予駁回。
三、依民事訴訟法第240條之4第3項後段，裁定如主文。
中    華    民    國  100     年    11    月    16    日
                  民事庭法  官  陳湘琳
以上正本係照原本作成。
如對本裁定抗告，須於裁定送達後10日內向本院提出抗告狀，並
應繳納抗告費新臺幣1,000元。
中    華    民    國  100     年    11    月    16    日
                        書記官  洪佳如